臺灣臺中地方法院臺中簡易庭小額民事判決
                                   110年度中小字第2339號
原      告  成功華廈管理委員會

法定代理人  郭順利  
訴訟代理人  周惟蘋  
被      告  黃玉佩  
上列當事人間給付管理費事件，於民國110年8月10日言詞辯論終
結，本院判決如下：
    主      文
被告應給付原告新臺幣壹仟貳佰元及自民國一一０年四月十日起
至清償日止，按年息百分之五計算之利息。
訴訟費用新臺幣壹仟元由被告負擔。
本判決得假執行。被告如以新臺幣壹仟貳佰元為原告預供擔保或
提存，得免為假執行。 
    事實及理由
一、原告起訴聲明請求被告給付新臺幣（下同）7800元，後減縮
    聲明如後開原告聲明所示（見卷第88 頁），依民事訴訟法
    第255條第1項第3款規定，應予准許。
二、原告主張：原告為成功華廈（下稱系爭社區）之管理委員會
    ，被告於民國82年3月17日取得系爭社區中門牌臺中市○區○○
    路000○00號建物（下稱系爭建物）。依系爭社區管理規約第
    17條第2項第1款第1點之約定，管理費以每戶每月收取600元
    計算，被告欠繳109年12月至110年1月之管理費1200元，經
    催討後被告仍未給付，爰依社區管理規約及公寓大廈管理條
    例第21條規定提起本件訴訟，並聲明：被告應給付原告1200
    元及自起訴狀繕本送達翌日起至清償日止，按年息百分之5
    計算之利息。
三、被告則以：系爭社區係老舊社區，於108年11月前並未設置
    管理委員會，亦未定期召開區分所有權人會議及制定社區管
    理規約。系爭社區係於108年間籌設管委會，並於108年9月2
    0日星期五早上11點之平日上班時間召開第一次區分所有權
    人會議，提案討論制定管理費收費標準，然該次會議因區分
    所有權人出席人數未達法定出席人數3分之1出席，因而流會
    。嗣於108年10月9日星期三下午2點再次召開會議，提案討
    論社區管理委員選任案及制定管理費收費標準等案，經全體
    區分所有權人5分之1出席並作成決議「一、管理費用收取為
    門牌號碼為一個單位（包含店面、住戶）。以戶為單位，一
    戶陸佰元整。…二、管理費每2個月一次繳交一次。」，然據
    108年10月9日當天親自出席區分所有權人會議之住戶描述開
    會狀況，現場出席人數僅7人，原告提出之授權書亦僅8人，
    總開會人數僅15人，而系爭社區區分所有權人共有118人，
    依公寓大廈管理條例第32條規定，必須區分所有權人3人並5
    分之1以上及其區分所有權比例合計5分之1以上出席，以出
    席人數過半數及其區分所有權合計過半數之同意作成決議，
    則前開區分所有權人會議至少應有24人出席始符合規定。原
    告為達法定人數，原告法定代理人郭順利竟於出席表上偽造
    他人簽名，製造已達會議人數門檻之假象，郭順利涉嫌偽造
    文書罪，已由部分住戶提起告訴，現由臺灣臺中地方檢察署
    以109年度他字第6865號偵查中，上開決議欠缺法律行為成
    立要件而當然無效。又郭順利明知於108年10月9日所召開之
    會議未達法定人數而不合法，仍以該不合法之決議向被告請
    求給付每月600元之管理費，致被告陷於錯誤，而交付自108
    年9月至109年11月之管理費6600元予郭順利。另原告之法定
    代理人迄未能提出管理費保管、收支、運用情形，則原告之
    法定代理人收取之管理費有無匯入原告之專戶，被告不得而
    知，在種種問題尚未釐清前，被告為避免損害繼續擴大，拒
    絕給付管理費等語置辯，答辯聲明：⑴原告之訴駁回。⑵如受
    不利判決，願供擔保請准宣告免為假執行。
四、得心證之理由：
  ㈠原告主張主張之事實，業據其提出公寓大廈管理組織報備證
    明、臺中市北區公所函、社區管理規約、建物登記謄本等件
    為證（見卷第21-42、92頁）。 
  ㈡按「共用部分、約定共用部分之修繕、管理、維護，由管理
    負責人或管理委員會為之。其費用由公共基金支付或由區分
    所有權人按其共有之應有部分比例分擔之。但修繕費係因可
    歸責於區分所有權人或住戶之事由所致者，由該區分所有權
    人或住戶負擔。其費用若區分所有權人會議或規約另有規定
    者，從其規定。」，「區分所有權人或住戶積欠應繳納之公
    共基金或應分擔或其他應負擔之費用已逾二期或達相當金額
    ，經定相當期間催告仍不給付者，管理負責人或管理委員會
    得訴請法院命其給付應繳之金額及遲延利息。」，公寓大廈
    管理條例第10條第2項、第21條定有明文。被告欠繳109年12
    月至110年1月之管理費1200元，為被告所不爭，原告請求被
    告繳納管理費，自屬有據。
　㈢被告抗辯108年10月9日之區分所有權人會議出席人數不足，
　　係原告法定代理人郭順利於出席表上偽造他人簽名，製造已
    達會議人數門檻之假象，該決議不成立當然無效云云，惟此
    為原告否認，被告就此並未舉證證明，空言抗辯自難採取。
　　另被告雖稱部分住戶對於郭順利提起偽造文書刑事告訴，現
    由臺灣臺中地方檢察署以109年度他字第6865號偵查中，惟
    基於偵查不公開原則，本院無從調查偵查卷證，自無再就此
    調查必要。
　㈣末按「給付無確定期限者，債務人於債權人得請求給付時，
    經其催告而未為給付，自受催告時起，負遲延責任。其經債
    權人起訴而送達訴狀，或依督促程序送達支付命令，或為其
    他相類之行為者，與催告有同一之效力。」，「遲延之債務
    ，以支付金錢為標的者，債權人得請求依法定利率計算之遲
    延利息。但約定利率較高者，仍從其約定利率。」，民法第
    229條第2項、第233條第1項定有明文。原告所提民事起訴狀
    繕本於110年4月9日送達被告（於110年3月30日寄存於臺中
    市政府警察局第五分局文昌派出所，依民事訴訟法第138 條
    第2 項規定，自寄存之日起，經10日發生效力，送達證書見
    卷第47頁），被告自受起訴狀送達時起負遲延責任，並應自
    翌日即110年4月10日起加付法定遲延利息。
五、從而，原告依系爭社區規約及公寓大廈管理條例第21條規定
    規定，請求被告給付 1200元及自110年4 月10日起至清償日
    止，按年息百分之5 計算之利息，為有理由，應予准許。並
    依民事訴訟法第436條之19第1項規定，確定本件訴訟費用10
    00元（即第1審裁判費）由被告負擔。
六、本件係依小額訴訟程序所為被告敗訴之判決，依民事訴訟法
    第436條之20 規定，應依職權宣告假執行。被告陳明願供擔
    保免為假執行，核無不合，爰酌定相當擔保金額宣告之。
七、據上論結，本件原告之訴為有理由，依民事訴訟法第436 條
    之23、第436條第2項、第385條第1項前段、第78條、第436
    條之19第1項、第436條之20、第392條第2項，判決如主文。
中    華    民    國    110    年    9     月    9    日
                  臺灣臺中地方法院臺中簡易庭
　　　　　　　　　               法  官   熊祥雲
以上正本係照原本作成。
如不服本判決，應於送達後20日內，以判決違背法令為理由，向
本院提出上訴狀並表明上訴理由（上訴理由應表明一、原判決所
違背之法令及其具體內容；二、依訴訟資料可認為原判決有違背
法令之具體事實），如於本判決宣示後送達前提起上訴者，應於
判決送達後20日內補提上訴理由書（須附繕本）。如委任律師提
起上訴者，應一併繳納上訴審裁判費。
中    華    民    國    110    年    9     月    9    日
                                  書記官  王麗麗